【裁判字號】    89,易,161
【裁判日期】    890428
【裁判案由】    傷害
【裁判全文】
臺灣士林地方法院刑事判決                          八十九年度易字第一六一號
    聲  請  人  臺灣士林地方法院檢察署檢察官
    被      告  戊○○
                甲○○
右列被告等因傷害案件，經檢察官聲請簡易判決處刑（八十八年度偵字第一一一七八
號），本院內湖簡易庭認為不宜以簡易判決處刑，而移至本院刑事庭依通常程序審理
，本院判決如左：
    主  文
戊○○、甲○○均無罪。
    理  由
一、檢察官聲請簡易判決處刑意旨略以：被告戊○○係被告甲○○之女，於民國八十
    八年九月二十八日下午三時許，在承租之台北市大同區○○○路○段二五一巷十
    一號內因與屋主杜郭緞之女婿丙○○為辦理退租押租金支票抬頭應寫何人發生爭
    執，戊○○並與丙○○互搶前開押租金支票，二人均係一手拉支票，另一手則拉
    住對方另一手，詎戊○○與甲○○竟基於傷害之犯意聯絡，於戊○○與丙○○發
    生拉扯時，由甲○○自後拉扯丙○○，戊○○見狀則喊稱「支票給你」而一手放
    開支票一手順勢推倒丙○○，致丙○○因而跌倒，並受有右前臂擦傷、左踝關節
    腫脹、右手多處擦傷等傷害，因認被告二人涉有共同傷害罪嫌云云。
二、按犯罪事實應依證據認定之，無證據不得推定其犯罪事實；又不能證明被告犯罪
    者，應諭知無罪之判決，刑事訴訟法第一百五十四條、第三百零一條第一項定有
    明文。次按認定不利於被告之事實，須依積極證據，苟積極證據不足為不利於被
    告事實之認定時，即應為有利於被告之認定，更不必有何有利之證據，又告訴人
    之告訴，係以使被告受刑事訴追為目的，是其陳述是否與事實相符，仍應調查其
    他證據以資審認，最高法院三十年上字第八一六號及五十二年台上字第一三００
    號判例可資參照。
三、訊據被告戊○○固坦承有與丙○○互搶支票之事實，然堅決否認有何傷害之犯行
    ，辯稱：其並未推丙○○，丙○○係因高低差自己跌倒等語，訊據被告甲○○固
    坦承有自後拉住丙○○之事實，然堅決否認有何傷害之犯行，辯稱：其並未打丙○○，係因丙○○要打戊○○，始拉住丙○○與其拉扯等語。經查公訴人以被告
    二人涉有共同傷害之犯行，無非係以告訴人丙○○之指訴、驗傷單，及甲○○於
    偵查中之供述為憑。
四、經查告訴人丙○○雖指稱當時他一手抓戊○○之手，一手抓支票，甲○○自後打
    他，他大叫，戊○○即推他致他跌倒受傷等語，然經本院訊問三位現場目擊證人
    所述，證人乙○○到庭證稱：「當時我在十三號隔壁房內，我聽到喊叫聲，有一
    小姐喊『你打我』，我聽到有人自高低差處掉下來撞倒我門的聲音，我開門出來
    ，看到雷及江先生在拉扯，接著二人手腳並用互毆，我跟對面十四號林先生、林
    太太合力把他們拉開，我回去把門扶正，但他們又打起來，我看到雷先生用拳頭
    打江先生鼻樑，江先生有點昏掉，站了三四秒即倒地，血噴出來」、「我拉雷先
    生，對面林先生、林太太拉江先生，林先生有跑過來幫助，我們拉開之後，我把
    門扶正，後他們又打起來，江先生是第二次被打中鼻樑。」及「（問）有看到江
    先生打雷先生？（答）二人是互毆。」等語；證人丁○○則證稱「我看到雷先生
    和魏小姐在拉扯，不知拉扯什麼，小姐拿一皮包，雷先生把魏小姐推開後，雷先
    生就用手打江先生鼻樑，沒看到雷先生打江先生，有看到雷先生跌倒，可能是搶
    支票跌倒」及「路有高低差，我看到的是他們拉扯支票，因高低不平跌倒，我沒
    看到魏小姐推雷先生」等語，再據證人林文化證稱「我聽到女孩的哭聲，我出來
    看，看到丙○○及江先生面對面拉扯，我把他們拉開，我轉身，最後看到丙○○
    打甲○○一拳，鼻子流血，我只是看到拉扯，如何拉扯忘了，我沒看到丙○○跌
    倒」等語，可知當時證人丁○○係全程看到事件之發生經過，證人乙○○、林文
    化則係看到丙○○與甲○○拉扯之情況。由該三位證人之證言可知，當時係丙○○與戊○○先就支票僵持不下，丙○○一手抓支票，一手抓住戊○○之手，戊○○當時並未推丙○○，丙○○係因當時路面有高低差，重心不穩而自行跌倒。待
    丙○○起身後，被告甲○○為阻止丙○○與戊○○再生拉扯，而自後拉住丙○○
    ，丙○○遂與甲○○互相拉扯，經證人乙○○與林文化將二人拉開後，二人再互
    相拉扯，丙○○於此時則以拳頭擊打甲○○之鼻樑。而由丙○○之驗傷單所載傷
    勢觀之，丙○○所受傷害為右前臂擦傷、左踝關節腫脹、右手多處擦傷，該傷害
    均係丙○○跌倒時所造成，此亦為告訴人丙○○所自承，則甲○○雖與丙○○互
    為拉扯，然並未因此造成丙○○有何傷害，核與證人丁○○證稱其並未看到甲○○打丙○○等語相符。至證人乙○○雖稱二人為互毆，然二人互為拉扯之際，因
    以手拉住對方或以手遮檔，旁人觀之誤以為互毆亦所難免，尚難以證人乙○○之
    言即認被告甲○○有毆打丙○○之犯行。綜上，被告戊○○既未推倒丙○○，被
    告甲○○雖與丙○○拉扯但未使丙○○因此受有何傷，告訴人丙○○所受傷害又
    係其自行跌倒造成，此外本院依職權調查結果，復查無其他積極證據足資認定被
    告二人有共同傷害之犯行，既不能證明被告犯罪，揆諸前揭說明意旨，爰應為無
    罪判決之諭知。
五、本案既應諭知無罪之判決，則移送併辦之台灣士林地方法院檢察署八十八年度偵
    字第一一五二一號被告戊○○涉嫌妨害名譽案件及八十八年度偵字第一二０五九
    號被告戊○○、甲○○涉嫌毀棄損壞案件，與本案聲請簡易判決處刑事實，即難
    認具有牽連犯之裁判上一罪關係，宜退由檢察官另行偵結，附此敘明。
據上論斷，應依刑事訴訟法第四百五十二條、第三百零一條第一項，判決如主文。
本案經檢察官李學玨到庭執行職務。
中    華    民    國      八十九      年      四      月    二十八      日
                                  臺灣士林地方法院刑事第四庭
                                          法  官  藍  雅  清
右正本證明與原本無異。
如不服本判決，應於判決送達後十日內，向本院提出上訴狀。
                                          書記官  陳  瑞  香
中    華    民    國      八十九      年      五      月      三        日


司法院資訊處製作；財團法人民間司法改革基金會備份。
